臺灣板橋地方法院刑事判決　　　　　　　94年度易字第1331號
公　訴　人　臺灣板橋地方法院檢察署檢察官
被　　　告　甲○○
　　　　　　　　　　（另案於臺灣新竹監獄執行中）
上列被告因違反毒品危害防制條例案件，經檢察官提起公訴（94
年度毒偵字第5014號），本院依簡式審判程序判決如下：
    主  文
甲○○連續施用第二級毒品，累犯，處有期徒刑拾月。扣案之安
非他命壹小包（淨重零點參公克，毛重零點伍公克，外包裝無從
完全析離），沒收銷燬。
    事  實
一、甲○○前曾因施用第二級毒品安非他命案件，經臺灣嘉義地
    方法院以裁定令入戒治處所強制戒治後，於民國92年7 月22
    日停止戒治釋放出所執行完畢。另因施用及轉讓第二級毒品
    等案件，分別經臺灣臺北地方法院以90年度簡字第642 號判
    決判處有期徒刑6 月、臺灣高等法院以91年度上訴字第972
    號判決判處有期徒刑9 月，並經定其應執行刑為有期徒刑1
    年2 月、另因施用第二級毒品案件，經臺灣嘉義地方法院以
    92年度簡字第44號判處有期徒刑6 月確定，並接續執行，於
    91年7 月30日入臺北監獄、93年6 月15日縮短刑期假釋付保
    護管束出監，甫於93年10月11日縮刑期滿執行完畢。詎猶未
    戒除毒癮，於前次強制戒治執行完畢釋放後5 年內，復基於
    施用第二級毒品安非他命之概括犯意，自94年8 月29日起至
    同年9 月2 日中午12時許止，在臺北縣永和市○○路○ 段28
    巷5 號5 樓之住處，均以玻璃球吸食器燒烤之方式，連續施
    用安非他命多次。嗣為警於94年9 月2 日18時30分許，在臺
    北縣永和市○○路○ 段174 號前查獲，經採集其尿液送驗後
    ，發現呈安非他命陽性反應而查悉上情，並扣得安非他命1
    小包（淨重0.3 公克，毛重0.5 公克）。
二、案經臺北市政府警察局內湖分局報請臺灣板橋地方法院檢察
    署檢察官偵查起訴。本院於準備程序進行中，甲○○就被訴
    事實為有罪之陳述，經告知簡式審判程序之旨，並聽取各當
    事人之意見後，本院合議庭裁定由受命法官獨任進行簡式審
    判程序。
    理  由
一、訊據被告就上揭犯罪事實，於警詢、偵查及本院準備程序、
    審理時均自白不諱，其於94年9 月2 日為警查獲後採集之尿
    液檢體，經臺灣檢驗科技股份有限公司以酵素免疫分析法初
    驗、氣相層析質譜儀法確認之結果，確呈安非他命陽性反應
    ，有該公司出具之濫用藥物尿液檢驗報告1 份在卷可稽。又
    扣案之安非他命1 小包，經鑑驗後認為含第二級毒品安非他
    命成分，共計淨重0.3 公克（毛重0.5 公克），有臺北市政
    府警察局內湖分局康樂派出所查獲涉嫌毒品危害防制條例【
    毒品】初步鑑驗報告單1 紙可按，並有臺北市政府警察局內
    湖分局扣押物品目錄表、臺北市政府警察局偵辦毒品案件尿
    液檢體委驗單各1 紙、照片共3 張附卷可佐，足認被告前揭
    自白與事實相符，足堪採信。又被告前曾因施用第二級毒品
    安非他命案件，經臺灣嘉義地方法院以裁定令入戒治處所強
    制戒治後，於92年7 月22日停止戒治釋放出所執行完畢等情
    ，亦有臺灣高等法院被告前案紀錄表1 份在卷可憑。從而被
    告於前次強制戒治執行完畢後，5 年內再犯施用第二級毒品
    罪，事證明確，其犯行已堪認定，自應依法論科。
二、核被告所為，係犯毒品危害防制條例第10條第2 項之施用第
    二級毒品罪。其為施用而持有安非他命之低度行為，為施用
    之高度行為所吸收，不另論罪。被告前後多次施用安非他命
    之行為，均時間緊接、所犯為構成要件相同之罪，顯係基於
    概括犯意所為，為連續犯，應依刑法第56條之規定論以一罪
    ，並加重其刑。末查，被告前曾因施用及轉讓第二級毒品等
    案件，分別經臺灣臺北地方法院以90年度簡字第642 號判決
    判處有期徒刑6 月、臺灣高等法院以91年度上訴字第972 號
    判決判處有期徒刑9 月，並經定其應執行刑為有期徒刑1 年
    2 月、另因施用第二級毒品案件，經臺灣嘉義地方法院以92
    年度簡字第44號判處有期徒刑6 月確定，並接續執行，於91
    年7 月30日入臺北監獄、93年6 月15日縮短刑期假釋付保護
    管束出監，甫於93年10月11日縮刑期滿執行完畢。此有臺灣
    高等法院被告前案紀錄表一份可查，其於有期徒刑執行完畢
    後，5 年內再犯本件有期徒刑以上之罪，為累犯，應依刑法
    第47條之規定遞予加重其刑。爰審酌被告前有多次毒品前科
    ，素行不佳，歷經觀察勒戒、強制戒治等保安處分及科處徒
    刑之教訓後，本應知所惕勵，對於施用毒品之害及其違法性
    ，應更有明確而強烈之體認，詎自制力薄弱並漠視法令禁制
    ，又在所犯販賣毒品案件經臺灣高等法院判處有期徒刑7 年
    4 月，經最高法院駁回上訴確定，逃匿未到案執行而遭通緝
    期間，再犯本案，且驗得之尿液毒品濃度甚高，顯然毒癮深
    重，難以自拔，不容輕縱，惟兼衡其自知事證明確，雖見避
    重就輕之情，然自警詢時起即坦認大部分犯行等一切情狀，
    量處如主文所示之刑，以示懲儆。至扣案之安非他命1 小包
    （淨重0.3 公克，毛重0.5 公克，外包裝為盛裝之物無從完
    全析離），為本案查獲之第二級毒品，不問屬於犯人與否，
    應依毒品危害防制條例第18條第1 項前段之規定，宣告沒收
    銷燬之。
據上論斷，應依刑事訴訟法第273 條之1 第1 項、第299 條第1
項前段，毒品危害防制條例第10條第2 項、第23條第2 項、第18
條第1 項前段，刑法第11條前段、第56條、第47條，判決如主文
。
本案經檢察官靳開聖到庭執行職務。
中　　華　　民　　國　　94　　年　　12　　月　　9 　　日
                  刑事第六庭  法  官  王偉光
以上正本證明與原本無異
如不服本判決應於送達後10日內向本院提出上訴狀
                              書記官　陳怡君
中　　華　　民　　國　　94　　年　　12　　月　　12　　日
附論罪科刑依據之法條：
毒品危害防制條例第10條
施用第1 級毒品者，處6月以上5年以下有期徒刑。
施用第2 級毒品者，處3年以下有期徒刑。
